臺灣基隆地方法院刑事簡易判決　　　 100年度基簡字第1124號
聲　請　人　臺灣基隆地方法院檢察署檢察官
被　　　告　陳新安
上列被告因詐欺案件，經檢察官聲請以簡易判決處刑（100年度
偵字第224、768號），本院判決如下：
    主      文
陳新安幫助意圖為自己不法之所有，以詐術使人將本人之物交付
，處有期徒刑月，如易科罰金以新台幣壹仟元折算壹日。
    事實及理由
一、本件應補充：
  (一)犯罪事實欄一、第11至16行「嗣該集團成員基於意圖為自己
    不法所有之犯意聯絡，......，並均旋遭提領一空」，應更
    正為「嗣該集團成員基於意圖為自己不法所有之犯意聯絡，
    先後於附表一（即陳新安帳戶部分）及附表二（即吳娟玲帳
    戶部分）所示之時間，以附表一及附表二所示之方式，詐騙
    附表一及附表二所示之被害人，致各該被害人因而陷於錯誤
    ，附表一編號1至13、編號15及附表二所示之被害人分別轉
    帳附表一編號1至13、編號15及附表二所示之款項至陳新安
    及吳娟玲上揭帳戶內，並均旋遭提領一空，而附表一編號14
    之被害人蔡素杏則因匯款時未扣款成功，而未將附表一編號
    14所示之金額匯入陳新安上揭帳戶內」。
  (二)附表一編號3遭詐騙時間欄「99年11月16日17時10分」應更
    正為「99年11月12日17時10分」。
  (三)附表一編號5遭詐騙時間欄2.「99年11月14日15時05分」、
    遭詐騙金額欄「12000元」及遭詐騙情形欄中「電腦」之記
    載，均應予刪除。
  (四)附表一編號14遭詐騙情形欄應更正並補充為「在露天拍賣網
    站佯為刊登販賣LV皮包，至告訴人蔡素杏陷於錯誤購買並匯
    款，惟因匯款時未扣款成功，致未匯入被告陳新安彰化銀行
    帳戶內」。
  (五)證據並所犯法條一、（一）第1至3行「告訴人黃柏元等16人
    遭詐騙集團......之事實」應更正並補充為「告訴人黃柏元
    等16人遭詐騙集團成員詐騙，其中附表一編號1至13、編號1
    5及附表二所示之被害人分別匯款至被告陳新安及其配偶吳
    娟玲所申辦之前揭彰化銀行及永豐銀行帳戶內、附表一編號
    14之被害人蔡素杏因匯款時未扣款成功，而未將遭詐騙款項
    匯入陳新安上揭帳戶內之事實」。
  (六)應適用之法條補充記載：
    1.按金融帳戶為個人之理財工具，一般民眾皆可自由申請開
      設金融帳戶，並無任何特殊之限制，且得同時在不同金融
      機構申請多數存款帳戶使用，並無借用他人帳戶使用之必
      要。而衡諸一般常情，任何人均可辦理金融帳戶存摺使用
      ，如無正當理由，實無借用他人存摺使用之理，而金融存
      摺亦事關個人財產權益之保障，其專有性甚高，除非本人
      或與本人親密關係者，難認有何理由可自由流通使用該存
      摺，一般人均有妥為保管及防止他人任意使用之認識，縱
      特殊情況偶需交付他人使用，亦必深入瞭解用途及合理性
      ，始予提供，且該等專有物品如落入不明人士手中，而未
      加以闡明正常用途，極易被利用為與財產有關之犯罪工具
      ，此為吾人依一般生活認知所易於體察之常識，而有犯罪
      意圖者，非有正當理由，竟徵求他人提供帳戶，客觀上可
      預見其目的，係供為某筆資金之存入，後再行領出之用，
      且該筆資金之存入及提領過程係有意隱瞞其流程及行為人
      身分曝光之用意，一般人本於一般認知能力均易於瞭解。
      且邇來以電話、手機簡訊通知中獎、刮刮樂、網路購物或
      其他類似之不法詐騙份子，為掩飾其等不法行徑，以避免
      執法人員循線查緝，經常利用他人存款帳戶、提款卡暨密
      碼，以確保犯罪所得免遭查獲，類此案件在社會上層出不
      窮，亦屢經報章雜誌及其他新聞媒體再三披露，亦為一般
      生活認知所應有之認識。本案被告將其及其配偶吳娟玲向
      銀行申辦之帳戶存摺、金融卡及密碼等物交付予他人，衡
      之常情，被告應有預見該收受帳戶之人所用之金融卡及密
      碼等物，應係用來作為非法之用，顯為被告所容忍及允許
      ，且不違反被告之本意，被告自有幫助詐欺取財之未必故
      意甚明。
    2.按刑法上之幫助犯，係對於犯罪與正犯有共同之認識，以
      幫助之意思，對於正犯資以助力，而未參與犯罪行為者而
      言，如未參與實行構成要件之行為，且係出於幫助之意思
      ，提供助力，即屬幫助犯，而非共同正犯（最高法院49年
      台上字第77號判例可資參照）。本件被告基於幫助之犯意
      ，將其所有及其配偶吳娟玲所有之前揭帳戶之存摺、金融
      卡及密碼交付予身分不詳之成年人使用，使真實身分不詳
      之成年人對如附表一、二所示之被害人施以如附表一、二
      所示之詐術，致如附表一、二所示之被害人均陷於錯誤，
      附表一編號1至13、編號15及附表二之被害人將如附表一
      編號1至13、編號15及附表二所示之金額匯入被告交付之
      前開帳戶內，附表一編號14之被害人蔡素杏則因扣款未成
      功而未完成匯款，使該次詐騙犯行未能既遂，足見被告以
      前開方式為他人之詐欺取財行為提供助力，核被告所為，
      係犯刑法第30條第1項前段、第339條第1項、第3項之幫助
      詐欺取財罪及幫助詐欺取財未遂罪（原檢察官聲請簡易判
      決處刑書就附表一編號14之被害人蔡素杏部分漏未論及被
      告涉犯幫助詐欺取財未遂罪，而一概論以幫助詐欺取財罪
      ，核屬疏漏，附此敘明），又被告所犯刑法第30條第1項
      前段、第339條第3項、第1項之幫助詐欺取財未遂罪部分
      ，依刑法第25條第2項之規定，按既遂犯之刑減輕之。
    3.被告同時將上開2個帳戶之存摺、金融卡及密碼交付予身
      分不詳之成年人，使附表一、二所示之被害人遭受詐騙，
      因被告係以一幫助行為，幫助他人為數個詐欺取財既遂及
      一個詐欺取財未遂犯罪行為，故就被告上開所為，應依刑
      法第55條想像競合之規定，論以一幫助詐欺取財既遂罪。
    4.被告基於幫助之犯意為上開犯行，為幫助犯，爰依刑法第
      30條第2項之規定，按正犯之刑減輕之。
二、其餘犯罪事實、證據以及應適用之法條均引用附件檢察官聲
    請簡易判決處刑書所載。
三、本院審酌被告提供其及其配偶吳娟玲之金融機構帳戶存摺、
    金融卡及密碼予他人作為詐欺取財之工具，所為嚴重影響社
    會秩序安全，並參酌被告提供2個帳戶資料、被害人人數、
    被害人受詐騙金額，暨被告犯後態度等一切情狀，量處如主
    文所示之刑，並諭知易科罰金之折算標準。另本案詐欺集團
    持以詐欺被害人所用之2帳戶之存摺、金融卡及密碼雖均係
    被告犯罪所用之物，惟被告之配偶吳娟玲所開立之永豐商業
    銀行汐止分行帳戶之存摺、金融卡及密碼，並非被告所有，
    且未經扣案；而另一彰化銀行承德分行帳戶之存摺、金融卡
    及密碼，為被告所有，但亦未經扣案，為免將來執行困難，
    均不予宣告沒收，併此敘明。
四、依刑事訴訟法第449條第1項前段、第454條第2項，刑法第30
    條第1項前段、第2項、第339條第1項、第3項、第25條第2項
    、第55條、第41條第1項前段，刑法施行法第1條之1，逕以
    簡易判決處刑如主文。
如不服本判決，得自收受送達之日起10日內，向本院提起上訴。
中    華    民    國   100    年    8     月    31    日
                  基隆簡易庭法    官  鄭景文
以上正本證明與原本無異。
如不服本判決，應於判決送達後10日內，向本院提出上訴書狀，
上訴於本院管轄之第2審合議庭，並按他造當事人之人數附具繕
本。
中    華    民    國   100    年    8     月    31    日
                            書 記 官  盧鏡合
附錄論罪法條:
刑法第339條：
    意圖為自己或第三人不法之所有，以詐術使人將本人或第三
    人之物交付者，處5年以下有期徒刑、拘役或科或併科1千元
    以下罰金。
    以前項方法得財產上不法之利益或使第三人得之者，亦同。
    前二項之未遂犯罰之。
刑法施行法第1條之1：
    中華民國94年1月7日刑法修正施行後，刑法分則編所定罰金
    之貨幣單位為新臺幣。
    94年1月7日刑法修正時，刑法分則編未修正之條文定有罰金
    者，自94年1月7日刑法修正施行後，就其所定數額提高為30
    倍。但72年6月26日至94年1月7日新增或修正之條文，就其
    所定數額提高為3倍。
附表一：
┌────────────────────────────────────────┐
│被告陳新安彰化商銀帳戶被害人遭詐騙入款情形                                      │
├──┬──────┬─────┬─────┬─────────┬────────┤
│編號│ 遭詐騙時間 │被害人、  │遭詐騙金額│    遭詐騙情形    │    書、物證    │
│    │            │匯款地點  │          │                  │                │
├──┼──────┼─────┼─────┼─────────┼────────┤
│01  │99年11月12日│  林明鴻  │新臺幣（下│在露天拍賣網站佯為│1.郵政跨行匯款申│
│    │    14時13分│在臺南市下│同）3000元│刊登販賣NOKIA N8手│  請書          │
│    │            │營區中營郵│（另匯費30│機，致被害人林明鴻│2.拍賣網站資料  │
│    │            │局匯款    │元）      │陷於錯誤購買並轉帳│                │
├──┼──────┼─────┼─────┼─────────┼────────┤
│02  │99年11月12日│  劉兆恭  │   10000元│在露天拍賣網站佯為│1.華南商業銀行存│
│    │    16時30分│在臺中市豐│（另手續費│刊登販賣SAMSUNG－ │  摺內頁影本    │
│    │            │原區○○路│15元）    │I9000手機，致被害 │                │
│    │            │566巷187弄│          │人劉兆恭陷於錯誤購│                │
│    │            │6之4號以網│          │買並轉帳          │                │
│    │            │路轉帳    │          │                  │                │
├──┼──────┼─────┼─────┼─────────┼────────┤
│03  │99年11月12日│  黃柏元  │    4000元│在露天拍賣網站佯為│1.郵政自動櫃員機│
│    │    17時10分│在臺南市成│          │刊登販賣HTC DESIRE│  交易明細表    │
│    │            │功路郵局AT│          │手機，致告訴人黃柏│                │
│    │            │M轉帳     │          │元陷於錯誤購買並轉│                │
│    │            │          │          │帳                │                │
├──┼──────┼─────┼─────┼─────────┼────────┤
│04  │99年11月12日│  沈大偉  │    8000元│在露天拍賣網站佯為│1.中國信託自動櫃│
│    │    21時12分│在臺北市士│（另手續費│刊登販賣HTC DESIRE│  員機交易明細表│
│    │            │林區○○街│17元）    │手機，致被害人沈大│2.網路賣家停權通│
│    │            │246號7-11 │          │偉陷於錯誤購買並轉│  知            │
│    │            │便利商店內│          │帳                │3.網路拍賣資料  │
│    │            │之中國信託│          │                  │4.網路拍賣得標資│
│    │            │ATM轉帳   │          │                  │  料            │
├──┼──────┼─────┼─────┼─────────┼────────┤
│05  │1.99年11月14│  蘇子秦  │    7000元│在露天拍賣網站佯為│1.臺北富邦銀行自│
│    │  日10時51分│在台北富邦│          │刊登販賣相機，致被│  動櫃員機交易明│
│    │            │銀行編號20│          │害人蘇子秦陷於錯誤│  細表          │
│    │            │0-3788ATM │          │購買並轉帳        │                │
│    │            │轉帳      │          │                  │                │
│    │            │          │          │                  │                │
├──┼──────┼─────┼─────┼─────────┼────────┤
│06  │99年11月14日│  吳仲凡  │   12000元│在露天拍賣網站佯為│1.臺灣銀行綜合存│
│    │    12時30分│在臺中市龍│（另手續費│刊登販賣SAMSUNG－ │  款存摺內頁影本│
│    │            │井區○○路│17元）    │I9000 16G手機，致 │2.MSN資料       │
│    │            │49巷2號7-1│          │告訴人吳仲凡陷於錯│                │
│    │            │1 便利商店│          │誤購買並轉帳      │                │
│    │            │內之ATM 匯│          │                  │                │
│    │            │款        │          │                  │                │
├──┼──────┼─────┼─────┼─────────┼────────┤
│07  │99年11月14日│  李偉嘉  │   10000元│在露天拍賣網站佯為│1.中國信託自動櫃│
│    │    14時51分│在臺中市北│（另手續費│刊登販賣APPLE     │  員機交易明細表│
│    │            │區○○路一│17元）    │IPHONE4手機，致被 │2.網路拍賣資料  │
│    │            │段67號中國│          │害人李偉嘉陷於錯誤│                │
│    │            │信託ATM 轉│          │購買並轉帳        │                │
│    │            │帳        │          │                  │                │
├──┼──────┼─────┼─────┼─────────┼────────┤
│08  │99年11月14日│  卜松波  │    6000元│在露天拍賣網站佯為│1.網路轉帳資料  │
│    │    19時07分│在宜蘭縣冬│          │刊登販賣相機，致告│                │
│    │            │山鄉武罕七│          │訴人卜松波陷於錯誤│                │
│    │            │路37號以網│          │購買並轉帳        │                │
│    │            │路轉帳    │          │                  │                │
├──┼──────┼─────┼─────┼─────────┼────────┤
│09  │99年11月14日│  黃莉雯  │    6000元│在露天拍賣網站佯為│1.臺灣土地銀行活│
│    │    20時21分│在臺南市東│（另手續費│刊登販賣SONY TX9相│  期儲蓄存款存摺│
│    │            │區○○○○街│17元）    │機，致告訴人黃莉雯│  影本          │
│    │            │96號以中華│          │陷於錯誤購買並轉帳│2.網路購物資料  │
│    │            │電信MOD 家│          │                  │3.網路得標資料  │
│    │            │庭櫃員機轉│          │                  │                │
│    │            │帳        │          │                  │                │
├──┼──────┼─────┼─────┼─────────┼────────┤
│10  │99年11月14日│  黃詮為  │   10000元│在露天拍賣網站佯為│1.台新銀行綜合活│
│    │    21時59分│在臺南市仁│（另手續費│刊登販賣APPLE     │  期儲蓄存款存摺│
│    │（11月15日銀│德區○○路│10元）    │IPHONE4手機，致告 │  影本          │
│    │行轉帳）    │262 號以網│          │訴人黃詮為陷於錯誤│                │
│    │            │路匯款    │          │購買並轉帳        │                │
├──┼──────┼─────┼─────┼─────────┼────────┤
│11  │99年11月14日│  龍起宏  │   13000元│在露天拍賣網站佯為│1.合作金庫銀行活│
│    │    22時00分│在臺南市裕│（轉帳1301│刊登販賣蘋果筆記型│  期儲蓄存款存摺│
│    │            │信路322-11│0元，含手 │電腦（型號MAN BOOK│  影本          │
│    │            │號以網路銀│續費10元）│PRO2.53GHZ ），致 │                │
│    │            │行轉帳    │          │告訴人龍起宏陷於錯│                │
│    │            │          │          │誤購買並轉帳      │                │
├──┼──────┼─────┼─────┼─────────┼────────┤
│12  │99年11月14日│  張涵雯  │    4000元│在露天拍賣網站佯為│1.Web-ATM交易明 │
│    │    23時13分│在竹南鎮龍│          │刊登販賣OLYMPUS及 │  細表          │
│    │            │山路三段20│          │PANASONIC相機，致 │2.網路賣家匯款資│
│    │            │0巷5弄22號│          │被害人張涵雯陷於錯│  料            │
│    │            │以網路匯款│          │誤購買並轉帳      │                │
│    │            │          │          │                  │                │
├──┼──────┼─────┼─────┼─────────┼────────┤
│13  │99年11月14日│  林塘閔  │    8000元│在露天拍賣網站佯為│1.郵政自動櫃員機│
│    │    23時18分│在新北市汐│（另手續費│刊登販賣HTC手機， │  交易明細表    │
│    │            │止區○○路│17元）    │致被害人林塘閔陷於│2.網路拍賣資料  │
│    │            │上南昌郵局│          │錯誤購買並轉帳    │                │
│    │            │ATM 匯款  │          │                  │                │
├──┼──────┼─────┼─────┼─────────┼────────┤
│14  │99年11月15日│  蔡素杏  │   13000元│在露天拍賣網站佯為│1.京城銀行自動櫃│
│    │    12時09分│在京城銀行│（未扣款成│刊登販賣LV皮包，至│  員機交易明細表│
│    │            │編號013237│功）      │告訴人蔡素杏陷於錯│                │
│    │            │號ATM 轉帳│          │誤購買並匯款，惟因│                │
│    │            │          │          │匯款時未扣款成功，│                │
│    │            │          │          │致未匯入被告陳新安│                │
│    │            │          │          │彰化銀行帳戶內（未│                │
│    │            │          │          │遂）              │                │
├──┼──────┼─────┼─────┼─────────┼────────┤
│15  │99年11月14日│  徐俐婷  │   3000元 │在露天拍賣網站佯為│1.中國信託自動櫃│
│    │    11時38分│在高雄市鳳│（另手續費│刊登販賣筆記型電腦│  員機交易明細表│
│    │            │山區○○路│17元）    │，致告訴人徐俐婷陷│                │
│    │            │便利商店匯│          │於錯誤購買並轉帳  │                │
│    │            │款        │          │                  │                │
└──┴──────┴─────┴─────┴─────────┴────────┘
附表二：
┌────────────────────────────────────────┐
│被告陳新安配偶吳娟玲永豐商銀帳戶被害人遭詐騙入款情形                            │
├──┬──────┬─────┬─────┬─────────┬────────┤
│編號│ 遭詐騙時間 │被害人、  │遭詐騙金額│    遭詐騙情形    │   書、物證     │
│    │            │匯款地點  │（新台幣）│                  │                │
├──┼──────┼─────┼─────┼─────────┼────────┤
│ 01 │            │  李緯明  │   29989元│以網路電話推銷LED │1.臺灣中小企業銀│
│    │1.99年11月13│1.在桃園縣│（另手續費│3D液晶螢幕，要求被│  行自動櫃員機交│
│    │  日22時53分│  桃園市中│17元）    │害人李緯明至提款機│  易明細表      │
│    │            │  華路99號│          │操作，以辨別身分是│2.永豐銀行自動櫃│
│    │            │  臺灣中小│          │否為警務人員，致被│  員機交易明細表│
│    │            │  企業銀行│          │害人李緯明陷於錯誤│  2紙           │
│    │            │  桃園分行│          │而轉帳及匯款70989 │                │
│    │            │  ATM轉帳 │          │元                │                │
│    ├──────┼─────┼─────┤                  │                │
│    │2.99年11月14│2.在桃園縣│   26000元│                  │                │
│    │  日01時12分│  桃園市復│          │                  │                │
│    │            │  興路53號│          │                  │                │
│    │3.99年11月14│  永豐銀行│   15000元│                  │                │
│    │  日01時17分│  桃園分行│          │                  │                │
│    │            │  ATM轉帳 │          │                  │                │
└──┴──────┴─────┴─────┴─────────┴────────┘
附件：
臺灣基隆地方法院檢察署檢察官聲請簡易判決處刑書
                                      100年度偵字第224號
                                      100年度偵字第768號
    被      告  陳新安  男  45歲（民國○○年○月○○日生）
                        居新北市三重區○○○路153號3樓
                        身分證統一編號：Ｚ000000000號
上揭被告因詐欺案件，業經偵查終結，認宜聲請以簡易判決處刑
，茲將犯罪事實及證據並所犯法條分敘如下：
        犯  罪  事  實
一、陳新安明知金融機構存摺帳戶為個人信用之表徵，並可預見
    將自己之銀行帳戶存摺、金融卡及密碼交付他人，恐作為人
    頭帳戶，以遂行詐欺或其他不法行為之用，乃基於幫助他人
    遂行詐欺之不確定故意，於民國99年11月10日，在新北市○
    ○區○○街統一超商興光門市，將渠於99年11月9日向彰化
    商業銀行承德分行（下稱彰化商銀）帳戶（帳號：000-0000
    0000000000號）及其大陸籍配偶吳娟玲於96年4 月13日向永
    豐商業銀行汐止分行（下稱永豐商銀）帳戶（帳號：000-00
    0-0000000-0 號）之存摺影本、提款卡及密碼等物，以宅急
    便方式，寄至新竹市○○路○ 段36號之真實姓名年籍不詳之
    詐騙集團成員。嗣該集團成員基於意圖為自己不法所有之犯
    意聯絡，先後於附表一（即陳新安帳戶部分）及附表二（即
    吳玲娟帳戶部分）所示之時間，以附表一、二所示之方式，
    詐騙附表一、二所示之被害人，致各該被害人因而陷於錯誤
    ，分別轉帳至附表一、二所示之款項至陳新安及吳娟玲上揭
    帳戶內，並均旋遭提領一空，嗣林明鴻、劉兆恭、黃柏元、
    沈大偉、蘇子秦、吳仲凡、李偉嘉、卜松波、黃莉雯、黃詮
    為、龍起宏、張涵雯、林塘閔、蔡素杏、李緯明及徐俐婷等
    人，因久候未領得相關物品，方知受騙並報警究辦，始知上
    情。
二、案經林明鴻、劉兆恭、黃柏元、沈大偉、蘇子秦、吳仲凡、
    李偉嘉、卜松波、黃莉雯、黃詮為、龍起宏、張涵雯、林塘
    閔、蔡素杏、李緯明及徐俐婷等16人分別訴由基隆市警察局
    第二分局及屏東縣政府警察局恆春分局報告偵辦。
        證據並所犯法條
一、訊據被告陳新安固坦承有申辦前揭彰化商銀帳戶且將前揭帳
    戶及吳娟玲前揭永豐商銀之存摺影本、提款卡及密碼等物交
    付與不知名之人等事實，然矢口否認有何幫助詐欺犯行，辯
    稱：伊係於99年11月初看自由時報找人代辦貸款，對方要求
    先傳真身分證及健保卡，過2 天即通知伊可貸款30萬元，但
    要提供2 個帳戶給會計師，伊便將申辦之彰化商銀承德分行
    及吳娟玲永豐銀行汐止分行之帳戶存摺、提款卡及密碼一併
    寄出，伊不知帳戶遭人不法使用云云。經查：
（一）告訴人黃柏元等16人遭詐騙集團成員詐騙匯款至被告陳新
      安及其配偶吳娟玲所申辦之前揭彰化商銀及永豐商銀帳戶
      內之事實，業據告訴人黃柏元等16人於警詢中陳述明確，
      而前揭彰化商銀及永豐商銀帳戶為被告交付與不知名之人
      等情，亦據被告陳新安供承在卷，復有彰化商業銀行承德
      分行99年11月24日彰承德字第09902440號函及所附客戶往
      來帳戶一覽表、個人戶顧客印鑑卡、個人戶業務往來申請
      書、身分證照、帳戶交易明細查及提領金額一覽表及永豐
      商業銀行汐止分行99年12月14日永豐銀汐止分行（099）
      字第00028號函及吳娟玲開戶證件、永豐銀行印鑑卡、印
      鑑掛失/戶名、印鑑更換申請書及交易往來明細表在卷可
      稽，則被告前開帳戶確遭詐騙集團成員作為詐欺取財犯行
      所用等情，應堪認定。
（二）至被告陳新安辯稱：伊係因申請貸款，方遭詐騙云云。然
      依照一般金融交易方式，匯入貸款僅需金融帳戶帳號即可
      ，何須再行交付提款卡及密碼？其上開辯解顯與常理相悖
      而不足採。又被告於提供帳戶時，何以未至該申辦貸款公
      司之營業處所交付之，甚於未填具相關申辦資料前，即已
      交付上開帳戶予真實姓名年籍不詳之人使用，且何以在對
      該申辦貸款公司之名稱、營業處所均一無所悉之情形下，
      即應對方要求任意交付上開銀行帳戶之提款卡及密碼，此
      等情事顯有違常理。況且，被告之配偶吳娟玲於98年5月7
      日即出境迄今未返臺，則被告既自己名義辦理貸款，何以
      有交付吳娟玲之存摺、提款卡及密碼之必要？是被告前揭
      所述，尚難執為有利被告之認定。
（三）再者，近來新聞媒體及金融機構，對於犯罪集團大量收購
      帳戶使用，藉此逃避查緝，勸阻民眾勿任意出售、交付之
      情事，強力宣導多時，被告為成年人，竟仍交付渠申辦之
      前揭帳戶與真實身分、聯絡方式不明之人士，足見被告有
      以提供前揭帳戶幫助他人從事犯罪行為之意，被告前揭所
      辯，應為卸責之詞，不足採信，被告前揭罪嫌堪予認定。
二、按被告陳新安以幫助詐欺之意思，參與詐欺取財罪之構成要
    件以外之行為，核係犯刑法第339條第1項之詐欺取財罪嫌之
    幫助犯，請依同法第30條第2項規定，按正犯之刑減輕之。
三、依刑事訴訟法第451條第1項聲請逕以簡易判決處刑。
    此  致
臺灣基隆地方法院基隆簡易庭
中    華    民    國   100    年    7     月    18    日
                              檢察官  吳  志  中
本件正本證明與原本無異
中    華    民    國   100    年    7     月    21    日
                              書記官  賴  菁
附錄所犯法條：
中華民國刑法第339條
（普通詐欺罪）
意圖為自己或第三人不法之所有，以詐術使人將本人或第三人之
物交付者，處 5 年以下有期徒刑、拘役或科或併科 1 千元以下
罰金。
以前項方法得財產上不法之利益或使第三人得之者，亦同。
前二項之未遂犯罰之。
附記事項：本件係依刑事訴訟法簡易程序辦理，法院簡易庭得不
傳喚被告、輔佐人、告訴人、告發人等出庭即以簡易判決處刑；
被告、被害人、告訴人等對告訴乃論案件如已達成民事和解而要
撤回告訴或對非告訴乃論案件認有受傳喚到庭陳述意見之必要時
，請即另以書狀向簡易法庭陳述或請求傳訊。
附表一：
┌───────────────────────────────┐
│被告陳新安彰化商銀帳戶被害人遭詐騙入款情形                    │
├──┬──────┬─────┬─────┬─────────┤
│編號│ 遭詐騙時間 │  被害人  │遭詐騙金額│    遭詐騙情形    │
├──┼──────┼─────┼─────┼─────────┤
│01  │99年11月12日│  林明鴻  │新臺幣（下│在露天拍賣網站佯為│
│    │    14時13分│          │同）3000元│刊登販賣NOKIA N8手│
│    │            │          │          │機，致被害人林明鴻│
│    │            │          │          │陷於錯誤購買並轉帳│
├──┼──────┼─────┼─────┼─────────┤
│02  │99年11月12日│  劉兆恭  │   10000元│在露天拍賣網站佯為│
│    │    16時30分│          │          │刊登販賣SAMSUNG－ │
│    │            │          │          │I9000手機，致被害 │
│    │            │          │          │人劉兆恭陷於錯誤購│
│    │            │          │          │買並轉帳          │
├──┼──────┼─────┼─────┼─────────┤
│03  │99年11月16日│  黃柏元  │    4000元│在露天拍賣網站佯為│
│    │    17時10分│          │          │刊登販賣HTC DESIRE│
│    │            │          │          │手機，致告訴人黃柏│
│    │            │          │          │元陷於錯誤購買並轉│
│    │            │          │          │帳                │
├──┼──────┼─────┼─────┼─────────┤
│04  │99年11月12日│  沈大偉  │    8000元│在露天拍賣網站佯為│
│    │    21時12分│          │          │刊登販賣HTC DESIRE│
│    │            │          │          │手機，致被害人沈大│
│    │            │          │          │偉陷於錯誤購買並轉│
│    │            │          │          │帳                │
├──┼──────┼─────┼─────┼─────────┤
│05  │1.99年11月14│  蘇子秦  │    7000元│在露天拍賣網站佯為│
│    │  日10時51分│          │          │刊登販賣相機及電腦│
│    │2.99年11月14│          │   12000元│，致被害人蘇子秦陷│
│    │  日15時05分│          │          │於錯誤購買並轉帳  │
├──┼──────┼─────┼─────┼─────────┤
│06  │99年11月14日│  吳仲凡  │   12000元│在露天拍賣網站佯為│
│    │    12時30分│          │          │刊登販賣SAMSUNG－ │
│    │            │          │          │I9000 16G手機，致 │
│    │            │          │          │告訴人吳仲凡陷於錯│
│    │            │          │          │誤購買並轉帳      │
├──┼──────┼─────┼─────┼─────────┤
│07  │99年11月14日│  李偉嘉  │   10000元│在露天拍賣網站佯為│
│    │    14時51分│          │          │刊登販賣APPLE     │
│    │            │          │          │IPHONE4手機，致被 │
│    │            │          │          │害人李偉嘉陷於錯誤│
│    │            │          │          │購買並轉帳        │
├──┼──────┼─────┼─────┼─────────┤
│08  │99年11月14日│  卜松波  │    6000元│在露天拍賣網站佯為│
│    │    19時07分│          │          │刊登販賣相機，致告│
│    │            │          │          │訴人卜松波陷於錯誤│
│    │            │          │          │購買並轉帳        │
├──┼──────┼─────┼─────┼─────────┤
│09  │99年11月14日│  黃莉雯  │    6000元│在露天拍賣網站佯為│
│    │    20時21分│          │          │刊登販賣SONY TX9相│
│    │            │          │          │機，致告訴人黃莉雯│
│    │            │          │          │陷於錯誤購買並轉帳│
├──┼──────┼─────┼─────┼─────────┤
│10  │99年11月14日│  黃詮為  │   10000元│在露天拍賣網站佯為│
│    │    21時59分│          │          │刊登販賣APPLE     │
│    │            │          │          │IPHONE4手機，致告 │
│    │            │          │          │訴人黃詮為陷於錯誤│
│    │            │          │          │購買並轉帳        │
├──┼──────┼─────┼─────┼─────────┤
│11  │99年11月14日│  龍起宏  │   13000元│在露天拍賣網站佯為│
│    │    22時00分│          │          │刊登販賣蘋果筆記型│
│    │            │          │          │電腦（型號MAN BOOK│
│    │            │          │          │PRO2.53GHZ ），致 │
│    │            │          │          │告訴人龍起宏陷於錯│
│    │            │          │          │誤購買並轉帳      │
├──┼──────┼─────┼─────┼─────────┤
│12  │99年11月14日│  張涵雯  │    4000元│在露天拍賣網站佯為│
│    │    23時13分│          │          │刊登販賣OLYMPUS及 │
│    │            │          │          │PANASONIC相機，致 │
│    │            │          │          │被害人張涵雯陷於錯│
│    │            │          │          │誤購買並轉帳      │
├──┼──────┼─────┼─────┼─────────┤
│13  │99年11月14日│  林塘閔  │    8000元│在露天拍賣網站佯為│
│    │    23時18分│          │          │刊登販賣HTC手機， │
│    │            │          │          │致被害人林塘閔陷於│
│    │            │          │          │錯誤購買並轉帳    │
├──┼──────┼─────┼─────┼─────────┤
│14  │99年11月15日│  蔡素杏  │   13000元│在露天拍賣網站佯為│
│    │    12時09分│          │          │刊登販賣LV皮包，致│
│    │            │          │          │告訴人蔡素杏陷於錯│
│    │            │          │          │誤購買並轉帳      │
├──┼──────┼─────┼─────┼─────────┤
│15  │99年11月14日│  徐俐婷  │   3000元 │在露天拍賣網站佯為│
│    │    11時38分│          │          │刊登販賣筆記型電  │
│    │            │          │          │腦，致告訴人徐俐婷│
│    │            │          │          │陷於錯誤購買並轉帳│
└──┴──────┴─────┴─────┴─────────┘
附表二：
┌───────────────────────────────┐
│被告陳新安配偶吳娟玲永豐商銀帳戶被害人遭詐騙入款情形          │
├──┬──────┬─────┬─────┬─────────┤
│編號│ 遭詐騙時間 │  被害人  │遭詐騙金額│    遭詐騙情形    │
│    │            │          │（新台幣）│                  │
├──┼──────┼─────┼─────┼─────────┤
│ 01 │1.99年11月13│  李緯明  │   29989元│以網路電話推銷LED │
│    │  日22時53分│          │          │D液晶螢幕，要求被 │
│    │            │          │          │害人李緯明至提款機│
│    │2.99年11月14│          │   26000元│操作，以辨別身分是│
│    │  日01時12分│          │          │否為警務人員，致被│
│    │            │          │          │害人李緯明陷於錯誤│
│    │3.99年11月14│          │   15000元│而轉帳及匯款70989 │
│    │  日01時17分│          │          │元                │
└──┴──────┴─────┴─────┴─────────┘